【裁判字號】    89,易,1001
【裁判日期】    891025
【裁判案由】    傷害
【裁判全文】
臺灣高雄地方法院刑事判決                        八十九年度易字第一一號
    公  訴  人  臺灣高雄地方法院檢察署檢察官
    被      告  丙○○
    選任辯護人  李三賢
    被      告  丁○○
右列被告因傷害案件，經檢察官提起公訴（八十八年度偵字第八六二六號），本院判
決如左：
    主  文
丙○○共同傷害人之身體，處拘役伍拾伍日，如易科罰金，以參佰元算壹日。
丁○○傷害人之身體，處拘役伍拾日，如易科罰金，以參佰元算壹日。
    事  實
一、甲○○與丁○○係夫妻，而丙○○與乙○○（未到案，通緝另行審結）係朋友關
    係，緣甲○○與丙○○均於高雄市六合夜市擺設攤位販賣衣飾，近日為販售衣飾
    皮件類別相近及招攬客人問題，經常發生不愉快，互有心結。八十八年二月二十
    七日下午九時三十分許，甲○○與丙○○又因生意細故發生口角互相拉扯（丙○○身體部份未受傷，拉扯衣物毀損部份未告訴），丙○○基於傷害之犯意，拉住
    甲○○之頭髮，並將其推扯至巷口倒於地上，乙○○見及，基於共同毆打傷害李
    女之犯意連絡，加入並雙手抓住甲○○腋下，及以膝蓋小腿踹甲○○之胸部，丙○○亦用手抓李女嘴部及頸部，並咬李女右手指，致李女受有上嘴唇撕裂傷二乘
    以零點五公分、左右膝淤血各五乘以四公分；頸部淤血五乘以五公分、及右手咬
    傷零點二乘以零點二公分等之傷害，經路人拉開始暫息，嗣後李女之夫丁○○歸
    來得悉上情，頓生不滿，遂質問乙○○，二人一言不合，動手發生互毆，丁○○
    並隨手以路邊椅子（鄰人所有，未扣案）丟砸乙○○，乙○○因而受有臉部擦傷
    二乘以六公分、下唇裂傷二公分等之傷害。丙○○之父親許可宜適立於旁，亦遭
    波及砸中致右手第四指受傷（此部份許可宜表明不願告訴），丁○○亦受有下巴
    撕裂傷零點三乘以零點一公分、右頸撕裂傷二乘以二公分、右前臂擦傷三乘以二
    公分、左手擦傷二乘以一公分等之傷害。
二、案經甲○○、丁○○、乙○○分別訴由高雄市政府警察局新興分局移送臺灣高雄
    地方法院檢察署檢察官偵查起訴。
    理  由
一、訊據被告丙○○、丁○○固不諱言於上開時地發生口角拉扯一事，惟均矢口否認
    傷害犯行，被告丙○○辯稱：伊因做生意與甲○○發生口角，只是與甲○○拉扯
    而已，且乙○○當時不在場云云；被告丁○○辯稱：伊回來見太太甲○○哭泣，
    問明原委說被乙○○、丙○○二人聯手毆打，伊很生氣質問乙○○，乙○○打伊
    頭部一下，我才打他，混亂中，我有丟椅子丟乙○○，我也有受傷等語。經查：
    上開被害人甲○○如何遭被告丙○○、乙○○聯手毆打之犯罪事實，業據告訴人
    甲○○於警訊、偵查及本院歷次審訊時指證明確，前後一致；而被告兼告訴人丁○○如何與乙○○發生互毆，且丟椅子砸傷乙○○及丙○○之父親許可宜（此部
    份未據告訴）等之犯罪事實，亦據被告兼告訴人乙○○供述歷歷、並經證人許可
    宜、丙○○等人證述屬實，且甲○○、丁○○、乙○○分別受有如事實欄所載之
    傷害，亦有邱綜合醫院驗傷診斷書二紙、高雄醫學院附設中和紀念醫院診斷證明
    書一只在卷可稽，經核上開驗傷診斷書，告訴人甲○○所受上嘴唇撕裂傷二乘以
    零點五公分、左右膝淤血各五乘以四公分；頸部淤血五乘以五公分、及右手咬傷
    零點二乘以零點二公分等之傷勢，顯非普通拉扯造成，被告丙○○及乙○○應有
    故意傷害之犯意。被告乙○○經本院傳拘未獲，雖於警訊、偵查中均否認傷害甲○○，惟查證人戊○○於警訊、偵查中均供稱：「我... 看見一名女子（即甲○○）被另一名女子（指丙○○）以手拉住頭髮，強行拖往一條巷內，... 二人在
    地上扭打，接著一名男子（指乙○○）出來，以手拉扯甲○○肩膀，並以腳踢他
    胸部，最後經路人拉開他們」等語，經核與告訴人甲○○所供遭丙○○、乙○○
    二人傷害之指述相符，證人盧育玟係案發當時適路過該處，與雙方素不相識，其
    證言自無偏頗，足見乙○○確有共同傷害李紋嫻之犯行甚為明確，是丙○○所稱
    乙○○不在現場、不知情云云，應為為迴護之詞，不足憑信。至於被告丁○○坦
    承向乙○○質問甲○○被毆打之情事，一語不合下出手毆打乙○○，亦足證丁○○動手之際，自始存有故意傷害之犯意。綜上所述，被告丙○○確實有與乙○○
    共同毆打傷害甲○○，丙○○所稱僅拉扯云云以及乙○○並未動手云云，均係飾
    卸及迴護之詞，不足採信，被告之犯行洵堪認定，應依法論科。
二、核被告所為，均係犯刑法第二百七十七條第一項之普通傷害罪。又被告丙○○與
    乙○○之間，雖丙○○先行動手，乙○○續行加入毆行，惟仍應就共同實施犯罪
    之各行為人，在其犯意聯絡內，就其行為所生結果共同負責，從而，被告丙○○
    、乙○○就告訴人甲○○所受之全部傷情，均有犯意聯絡及行為分擔，為共同正
    犯。爰審酌被告做生意為鄰，在同處擺攤營生，原應互相幫助，竟不思和睦，動
    輒為小事爭執，大打出手，殊有不該，事後又毫無悔意，態度欠佳，惟念被告丁○○係護妻心切，而丙○○尚無前科紀錄，素行良好，且被害人所受傷害尚非嚴
    重等一切情狀，分別量處如主文所示之刑，並均諭知易科罰金之折算標準。又被
    告丁○○持以傷人之椅子一張，並未扣案，被告否認為其所有，故不予宣告沒收
    ，附此敘明。
三、乙○○俟通緝到案後另結。
據上論斷，應依刑事訴訟法第二百九十九條第一項，刑法第二十八條、第二百七十七
條第一項、第四十一條、罰金罰鍰提高標準條例第一條前段、第二條，判決如主文。
中    華    民    國      八十九      年      十      月      二十五    日
                                    臺灣高雄地方法院刑事第三庭
                                        法  官  簡  志  瑩
右正本證明與原本無異。
如不服本判決，應於判決送達後十日內，向本院提出上訴狀。
                                        書記官  林  宜  正
中    華    民    國      八十九      年      十      月      二十八    日
附錄論罪科刑法條：
刑法第二百七十七條第一項：
傷害人之身體或健康者，處三年以下有期徒刑，拘役或一千元以下罰金。


司法院資訊處製作；財團法人民間司法改革基金會備份。
